【裁判字號】    89,易,2790
【裁判日期】    890829
【裁判案由】    詐欺
【裁判全文】
臺灣高雄地方法院刑事附帶民事訴訟判決            八十九年度附民字第四九一號
    原      告  甲○○
    被      告  乙○○
右列被告因詐欺案件（本院八十九年度易字第二七九０號），經原告提起附帶民事訴
訟，請求損害賠償，本院判決如左：
    主  文
被告應給付原告新台幣拾萬元及自民國八十五年四月十五日起至清償日止按週年利
率百分之五計算之利息。
本判決於原告以新台幣拾萬元供擔保後，得假執行。
    事  實
甲、原告方面：
一、聲明：求為判決被告應給付原告新台幣（下同）三十萬元，及自八十五年四月十
    五日起至清償日止，按週年利率百分之五計算之利息，並願供擔保請求宣告假執
    行。
二、陳述：
    被告於民國八十五年四月十五日以可仲介印尼商人向原告購買機械，但需原告先
    支付三十萬元作為其打點之公關費用，向原告詐取三十萬元，迄今尚未返還。按
    因故意不法侵害他人權利者，應負損害賠償責任，民法第一百八十四條第一項定
    有明文，本件被告既因故意不法侵害原告之權利，對原告因此所受損害自應負損
    害賠償責任，爰請求被告賠償三十萬元及法定遲延利息。
三、證據：提出高雄地檢署八十九年度偵字第一九七八號起訴書影本一份、還款承諾
    書影本一份、本票一張為證，並引用本院八十九年度易字第二七九０號刑事案件
    所提之證據。
乙、被告方面：
一、聲明：求為判決駁回原告之訴。
二、陳述：被告並未詐欺原告，被告自己也受有損失，並引用於本院八十九年度易字
    第二七九０號刑事案件所為之陳述。
三、證據：引用本院八十九年度易字第二七九０號刑事案件所提之證據。
    理  由
一、按附帶民事訴訟之判決，應以刑事訴訟判決所認定之事實為據，刑事訴訟法第五
    百條前段定有明文。本件原告起訴主張被告向其詐取金錢三十萬元之事實，業據
    本院八十九年度易字第二七九０號刑事判決判處被告罪刑在案，並有該案判決書
    一份附卷為證，原告主張之事實自堪信為真實。
二、因故意不法侵害他人權利者，負損害賠償責任，又負損害賠償責任者，除法律另
    有規定或契約另有訂定外，應回復他方損害發生前之原狀，因回復原狀而應給付
    金錢者，自損害發生時起，加給利息，民法第一百八十四條第一項前段、第二百
    十三條分別定有明文。本件被告既於八十五年四月十五日向被告詐欺三十萬元，
    自屬故意不法侵害他人權利而應負賠償之責，是原告訴請被告賠償三十萬元及自
    損害發生時即八十五年四月十五日起至清償日止，按週年利率百分之五計算之利
    息，依法自屬有據，應予准許。
三、本件原告陳明願供擔保請准宣告假執行，核無不合，爰酌定相當金額准許之。
四、據上論斷，本件原告之訴為有理由，應依刑事訴訟法第五百零二條第二項、第四
    百九十一條第十款、民事訴訟法第三百九十條第二項，判決如主文。
中      華      民      國    八十九    年      八      月    二十九    日
                              臺灣高雄地方法院刑事庭
                                  法  官    吳  宏  榮
右正本證明與原本無異。
如不服本判決，應於判決送達後十日內，向本院提出上訴狀。
                                  書記官    呂  怜  勳
中      華      民      國    八十九    年      八      月    二十九    日


司法院資訊處製作；財團法人民間司法改革基金會備份。
